【裁判字號】    98,台上,7736
【裁判日期】    981224
【裁判案由】    違反毒品危害防制條例
【裁判全文】
最高法院刑事判決            九十八年度台上字第七七三六號
上  訴  人  甲○○
上列上訴人因違反毒品危害防制條例案件，不服台灣高等法院台
中分院中華民國九十八年十月十三日第二審判決（九十八年度上
訴字第一五九九號，起訴案號：台灣彰化地方法院檢察署九十七
年度偵字第九六七０、九七０八、九七０九號），提起上訴，本
院判決如下：
    主  文
上訴駁回。
    理  由
按刑事訴訟法第三百七十七條規定，上訴於第三審法院，非以判
決違背法令為理由，不得為之。是提起第三審上訴，應以原判決
違背法令為理由，係屬法定要件。如果上訴理由書狀並未依據卷
內訴訟資料，具體指摘原判決不適用何種法則或如何適用不當，
或所指摘原判決違法情事，顯與法律規定得為第三審上訴理由之
違法情形，不相適合時，均應認其上訴為違背法律上之程式，予
以駁回。本件原判決撤銷第一審關於上訴人甲○○部分之判決，
改判論處上訴人販賣第一級毒品及販賣第二級毒品罪刑（詳如原
判決附表一至附表五所示，應執行有期徒刑十六年十月），已敘
明所憑之證據及認定之理由；從形式上觀察，並無判決違背法令
之情形存在。查原判決認定上訴人基於販賣海洛因、甲基安非他
命牟利之犯意，或單獨或與莊竹卿（已死亡，經判決公訴不受理
確定）共同售賣海洛因、甲基安非他命予廖明輝等人，詳如原判
決附表一至附表五所示等情，已綜合全卷證據資料，詳加審酌判
斷，非僅憑買受者之單一證言為依據。又莊竹卿係與上訴人販賣
毒品之共同正犯，而非提供毒品之上游來源，上訴人縱供出莊竹
卿售賣毒品，仍不得依毒品危害防制條例第十七條規定邀減其刑
，原判決已併加調查說明（見原判決第七頁第二十五行至第八頁
第十二行）。上訴意旨謂原判決僅憑證人許炳湧等人面片之詞為
證據，復未查明上訴人之毒品來源係莊竹卿，且僅係幫忙轉交毒
品予購買者云云，徒就原審採證認事職權之適法行使，暨判決內
已明白論斷之事項，任意爭執，不符第三審上訴之法定要件。又
原審審判期日，業已合法通知上訴人，上訴人無正當理由不到庭
，原審不待其陳述，逕行判決，所踐行之程序亦無違誤。上訴意
旨以原審未傳喚上訴人及所有證人到庭云云，漫言指摘原判決違
法，亦非適法之第三審上訴理由。其上訴為違背法律上之程式，
應予駁回。
據上論結，應依刑事訴訟法第三百九十五條前段，判決如主文。
中    華    民    國  九十八  年   十二   月  二十四  日
                      最高法院刑事第十庭
                          審判長法官  花  滿  堂
                                法官  黃  正  興
                                法官  陳  東  誥
                                法官  林  錦  芳
                                法官  洪  昌  宏
      本件正本證明與原本無異
                                      書  記  官
中    華    民    國  九十八  年   十二   月  二十八  日
                                                      K


司法院資訊處製作；財團法人民間司法改革基金會備份。
